臺灣桃園地方法院刑事判決　　　　　　　　　　　　九十一年度易字第一八五一號
　　公　訴　人　臺灣桃園地方法院檢察署檢察官
　　被　　　告　甲○○
右列被告因竊盜等案件，檢察官聲請簡易判決處刑（九十一年度偵字第九六０八號）
，經本院改依通常程序審理，茲判決如左：
    主      文
甲○○無故侵入他人住宅，處拘役肆拾日，如易科罰金以佰元折算壹日；又竊盜，
處拘役伍拾伍日，如易科罰金以佰元折算壹日；應執行拘役玖拾伍日，如易科罰金
以佰元折算壹日。
    事      實
一、甲○○曾借住桃園縣中壢市○○○○街三五巷二號十樓球友乙○○之住處，後渠
    二人因故交惡，李某遂遭趕出，惟倉促離去間乃將一只背包留在屋內。詎甲○○
    為取回該只背包，竟於民國九十一年五月十八日上午十時許，僱請不知情之鎖匠
    為之開啟上址乙○○住處之大門，擅自侵入屋內，其後，適見桌上置有張某女友
    李虹翎所有，搭配0000000000號門號ＳＩＭ卡，值新台幣（下同）三
    千元之ＧＩＹＡ牌Ｑ一六九九型手機一支、值三百元之同廠牌充電器一座，認有
    機可趁，隨另行起意並意圖為己不法之所有，順手竊取之，得手後旋逃離現場，
    並將手機改用自有之門號ＳＩＭ卡後，留供己撥打使用。嗣同年月上午十時許，
    甲○○在桃園縣中壢市（公訴人誤載為平鎮市○○○路「龍崗大操場」為警查獲
    ，並扣得其竊得之右述各物。
二、案經被害人乙○○訴由桃園縣警察局中壢分局報請台灣桃園地方法院檢察署檢察
    官偵查起訴。
    理    由
一、右揭事實，業據被告於警訊及偵查中，坦承不諱，再者，上陳各情並經告訴人乙
    ○○於警訊及本調查時指訴綦詳，且有贓物照片一幀及贓物領據一紙在卷可憑，
    另徵之被告於偵查中自承：（手機）之前有借過又還了等語（見偵卷第二七頁反
    面），顯見其於前述時拿取時，該支手機已非仍在其持有使用之中，核情自屬竊
    盜無疑。嗣被告於本院審理時固坦認有請鎖匠開啟上址告訴人住處大門而後擅自
    侵入之情事無隱，惟其辯稱手機係李女借其使用云云，所辯部分顯違事實，要屬
    卸責之詞，不足採信。次查，被告雖曾因於九十一年四月二十六日凌晨一時許，
    侵入雲林縣虎尾鎮○○路二六九號劉邦正開設之「新學友眼鏡行」竊取現金八萬
    餘元等財物之犯行，經台灣雲林地方法院於九十一年六月十九日以九十一年度易
    字第二五三號判處有期徒刑七月，九十一年七月十二日確定，有該案判決書及台
    灣高等法院被告全國前案紀錄表各一份在卷可按，然查，本件被告係欲取回留在
    屋內之背包始擅闖上宅，可見其初無竊盜之意，因之，其顯係進入屋內後，乍見
    桌上置有手機等物，認有機可趁方萌竊心，核情要屬臨事始另行起意之情甚明，
    前後二次竊行之犯意自非概括，彼此間殊無連續犯裁判上一罪之關係，本院自得
    就本件竊盜犯行再予審判處罰，應予敘明。綜述，本件事證已明，被告犯行洵堪
    認定，應依法論科。
二、核被告甲○○所為，係犯刑法第三百零六條第一項之無故侵入住居罪及同法第三
    百二十條第一項之竊盜罪。被告竊取0000000000號門號ＳＩＭ卡及Ｇ
    ＩＹＡ牌充電器一座部分，雖未據公訴人起訴，惟此與公訴人已起訴且經本院論
    罪之竊取ＧＩＹＡ牌Ｑ一六九九型手機一支部分，在法律評價上係屬不可分割之
    單一事實單純一罪關係，自為起訴效力所及，本院得併予審判。又其所犯前開二
    罪，犯意各別，構成要件互異，應分論併罰。爰審酌被告犯罪動機、目的、手段
    、竊取財物之價值、犯行所生危害及犯後態度等情狀，分別量處如主文所示之刑
    ，並均諭知易科罰之折算標準暨定其應執行之刑及諭知易科罰金之折算標準。
三、本案檢察官原聲請簡易判決處刑，惟經本院認有刑事訴訟法第四百五十一條之一
    第四項但書情形，爰依同法第四百五十二條規定，改依通常程序審判之。
據上論斷，應依刑事訴訟法第四百五十二條、第二百九十九條第一項前段，刑法第三
百零六條第一項、第三百二十條第一項、第四十一條第一項前段、第五十一條第六款
，罰金罰鍰提高標準條例第一條前段、第二條，判決如主文。
本案經檢察官許曉微到庭執行職務。
中      華      民      國    九十一    年     十二     月    二十七    日
                              臺灣桃園地方法院刑事第三庭
                                  法  官  蔡榮澤
右正本證明與原本無異。
如不服本判決，應於判決送達後十日內向本院提出上訴狀( 應附繕本 )。
                                  書記官  何慧娟
中      華      民      國    九十一    年     十二    月    三十一    日
附本件論罪科刑依據之法條：
刑法
第三百零六條第一項
無故侵入他人住宅、建築物或附連圍繞之土地或船艦者，處一年以下有期徒刑、拘役
或三百元以下罰金。
第三百二十條第一項
意圖為自己或第三人不法之所有，而竊取他人之動產者，為竊盜罪，處五年以下有期
徒刑、拘役或五百元以下罰金。
